【裁判字號】    97,重訴,51
【裁判日期】    980805
【裁判案由】    違反銀行法等
【裁判全文】
臺灣高雄地方法院刑事裁定              97年度重訴字第51號
被      告  甲○○
聲 請 人即
選任辯護人  林易玫律師
被      告  丁○○
被      告  丙○○
被      告  戊○○
被      告  乙○○
                        43號.
聲 請 人即
前四人共同
選任辯護人  洪士宏  律師
            林易玫  律師
上列被告因違反銀行法等案件，聲請人聲請被告經搜索扣押之物
品發還，本院裁定如下：
    主  文
扣案如附表編號一所示之物准予發還丁○○。
扣案如附表編號二所示之物准予發還戊○○。
扣案如附表編號三所示之物准予發還甲○○。
扣案如附表編號四所示之物准予發還丙○○。
扣案如附表編號五所示之物准予發還乙○○。
    理  由
一、聲請意旨略以：被告甲○○、丁○○所有經扣押之手提電腦
    及桌上型電腦、手機等如附表所示之物，其中電腦主機硬碟
    內容，均經偵查檢察官於以拷貝複製，且被告等對於卷內拷
    貝內容確屬遭扣押電腦內所存留之資料並無意見，爰聲請發
    還該等電腦等語。
二、按扣押物若無留存之必要者，不待案件終結，應以法院之裁
    定或檢察官命令發還之；扣押物，因所有人、持有人或保管
    人之請求，得命其負保管之責，暫行發還，刑事訴訟法第14
    2 條第1 項前段、第2 項固分別定有明文。
三、經查，依起訴書形式觀之，扣案如附表所示之物，與本件起
    訴所載違反銀行法或詐欺取財罪等事實並無直接關連，且就
    附表編號1 至3 、編號5 所示之電腦主機等物，其內關於證
    明本案之電磁紀錄等相關證據業已列印成文件附卷，亦為被
    告等人所不爭執，均同意該等文件均得作為本案之證據使用
    ，復參偵查檢察官對上開聲請亦以：扣案電腦內之相關資料
    ，業已就證明本件犯罪事實所必要之相關資料列印存卷，如
    被告等不爭執該等資料係自扣案之電腦主機硬碟內所印出，
    且不爭執該等資料之證據能力，則對於該項發還扣押物之聲
    請無意見等語，有本院辦理刑事案件電話紀錄查詢表在卷可
    查（見本院97年度重訴字第51號(三)第55頁），是本件聲請核
    無不合，應予發還。
四、依刑事訴訟法第142 條、第220 條，裁定如主文。
中    華    民    國    98    年    8     月    5    日
            刑事第十三庭  審判長法  官  簡志瑩
                                法  官  王參和
                                法  官  呂明燕
以上正本證明與原本無異。
如不服本裁定應於送達後5日內向本院提出抗告狀。
中    華    民    國    98    年    8     月    5    日
                                書記官  蔡毓琦
附表
┌──┬──────────────┬───┬────┬───┐
│編號│扣押物品                    │ 數量 │扣押處所│所有人│
├──┼──────────────┼───┼────┼───┤
│1   │手提電腦 (acer)             │  1台 │高雄市前│丁○○│
│    │                            │      │鎮區一心│      │
│    │                            │      │二路119 │      │
│    │                            │      │10樓之4 │      │
├──┼──────────────┼───┼────┼───┤
│2   │電腦主機                    │  4台 │同上址之│戊○○│
│    │                            │      │12樓    │      │
├──┼──────────────┼───┼────┼───┤
│3   │ANYCALL 手機（內插SIM 卡門號│  1支 │同上址之│甲○○│
│    │為0000000000號、序號為      │      │7樓之4  │      │
│    │00000000000000-0 )          │      │        │      │
├──┼──────────────┼───┼────┼───┤
│4   │電腦主機                    │  1台 │同上址之│丙○○│
│    │                            │      │7樓之3  │      │
├──┼──────────────┼───┼────┼───┤
│5   │電腦主機                    │  1台 │同上址之│乙○○│
│    │                            │      │10樓之3 │      │
└──┴──────────────┴───┴────┴───┘


司法院資訊處製作；財團法人民間司法改革基金會備份。
